臺灣宜蘭地方法院刑事判決
111年度訴字第192號
公  訴  人  臺灣宜蘭地方檢察署檢察官
被      告  曾昱豪


選任辯護人  包漢銘律師
被      告  練元浚



上列被告因傷害等案件，經檢察官提起公訴（110年度偵字第188
9號），被告二人於準備程序中就被訴事實為有罪之陳述，本院
告知被告簡式審判程序之旨，並聽取當事人之意見後，裁定改依
簡式審判程序進行審理，並判決如下：
    主  文
乙○○共同犯強制罪，處拘役肆拾日，如易科罰金，以新臺幣壹仟
元折算壹日。又犯強制罪，處拘役參拾日，如易科罰金，以新臺
幣壹仟元折算壹日。應執行拘役陸拾日，如易科罰金，以新臺幣
壹仟元折算壹日。緩刑貳年，緩刑期內並應依附件之本院一一一
年度附民移調字第十號調解筆錄所載內容履行。
丙○○共同犯強制罪，處拘役肆拾日，如易科罰金，以新臺幣壹仟
元折算壹日。
    犯罪事實
一、㈠乙○○（所涉犯妨害秩序、恐嚇部分，另由檢察官為不起訴
    處分）與前妻尤慧慈於民國110年4月20日離婚。乙○○於其與
    尤慧慈婚姻關係存續期間之109年9月14日21時30分許，因懷
    疑尤慧慈與甲○○有染，在宜蘭縣○○鄉○○路0段000號全家便利
    商店冬山義新店找到甲○○後，乙○○即與丙○○（所涉犯妨害秩
    序、恐嚇部分，另由檢察官為不起訴處分）駕駛自用小客車
    ，與甲○○約定前往宜蘭縣○○鎮○○路0段00號樟樹公園談判，
    詎乙○○、甲○○抵達樟樹公園後，雙方一言不合而發生口角，
    乙○○、丙○○竟共同基於強制之犯意聯絡，於同日22時許，在
    上址以酒瓶、球棒毆打甲○○，甲○○即逃往附近滷味店求救，
    乙○○、丙○○見狀緊追在後，由丙○○將甲○○強拉至滷味店外，
    以此強暴方式使甲○○行無義務之事，並持球棒繼續毆打甲○○
    ，致甲○○受有右眼受傷、右肋骨骨裂等傷害（傷害部分業據
    撤回告訴，不另為不受理之諭知，詳後述）。㈡乙○○另基於
    強制犯意，於同日22時許，又將甲○○載往尤慧慈之乾媽位於
    宜蘭縣某處所，以話語脅迫甲○○在該處神明桌前下跪，甲○○
    甫遭毆打而不得不從，以此方式使甲○○行無義務之事。
二、案經甲○○訴由宜蘭縣政府警察局羅東分局報告臺灣宜蘭地
    方檢察署檢察官偵查起訴。
    理  由
一、按除被告所犯為死刑、無期徒刑、最輕本刑為3年以上有期
    徒刑之罪或高等法院管轄第一審案件者外，於第一次審判期
    日前之準備程序進行中，被告先就被訴事實為有罪之陳述時
    ，審判長得告知被告簡式審判程序之旨，並聽取當事人、代
    理人、辯護人及輔佐人之意見後，裁定進行簡式審判程序，
    刑事訴訟法第273條之1第1項定有明文。經核本件被告乙○○
    、丙○○2人所犯係死刑、無期徒刑、最輕本刑為3年以上有期
    徒刑以外之罪，其於準備程序中就被訴事實為有罪之陳述，
    經法官告知簡式審判程序之旨，並聽取公訴人、被告2人之
    意見後，本院爰依首揭規定，裁定進行簡式審判程序。是本
    案之證據調查，依同法第273條之2規定，不受同法第159條
    第1項、第161條之2、第161條之3、第163條之1及第164條至
    170條規定之限制，合先敘明。
二、上開犯罪事實，業據被告乙○○、丙○○於本院準備程序及簡式
    審判程序中坦承不諱，復經證人即告訴人甲○○、證人吳育廷
    、王柏叡於警詢及偵查中、證人張維於警詢、證人楊祐軒於
    偵查中證述明確（警卷第13至18、29至33、41至44、45至50
    、68至69頁、偵卷第72至78、135至142頁），並有監視錄影
    檔案暨其畫面翻拍照片（警卷第9 至12頁、第25至28頁、第
    34至37頁、第51至54頁、第104至113頁）附卷可參，足認被
    告2人之自白均與事實相符，應可採信。本件事證明確，被
    告2人上開犯行皆堪以認定，應予依法論科。
三、核被告乙○○如犯罪事實欄一、㈠㈡所為及被告丙○○如犯罪事實
    欄一、㈠所為，均係犯刑法第304條第1項之強制罪。被告乙○○、丙○○2人就犯罪事實一、㈠之強制犯行有犯意聯絡與行為
    分擔，應論以共同正犯。又被告乙○○所犯上開2次強制犯行
    ，犯意各別，行為互殊，應予分論併罰。爰審酌被告乙○○、
    丙○○2人之犯罪動機、所涉情節、手段、目的、對於告訴人
    所造成之損害，另考量被告2人均坦承犯行之態度，以及被
    告乙○○業與告訴人以新臺幣18萬元調解成立，有調解筆錄1
    份在卷可參，另被告丙○○因無資力賠償，而未能與告訴人達
    成和解，兼衡被告乙○○自陳從事駕駛工作、需扶養其母及3
    名未成年子女之生活狀況、以及高職肄業之智識程度，被告
    丙○○自陳入監前從事駕駛工作，需扶養1名未成年子女之生
    活狀況、以及國中畢業之智識程度等一切情狀，分別量處如
    主文所示之刑，並諭知易科罰金之折算標準。
四、末考量被告乙○○前未曾因故意犯罪受有期徒刑以上刑之宣告
    ，有臺灣高等法院被告前案紀錄表在卷可稽，因一時失慮致
    觸犯本罪，犯後已向告訴人致歉，告訴人亦當庭表示同意本
    院給予被告乙○○附條件之緩刑宣告等語（本院卷第122、145
    頁），本院考量被告乙○○因一時衝動，致罹刑章，犯後業已
    坦承犯行，且與告訴人調解成立，態度尚可，信其經此偵、
    審程序及刑之宣告，應知所警惕，無再犯之虞，本院因認暫
    不執行被告之徒刑宣告為適當，爰併予宣告緩刑2年，以啟
    自新。另為確保被告乙○○確實履行支付告訴人之損害賠償，
    依被告乙○○與告訴人合意之賠償方式，命被告乙○○應依附件
    調解筆錄所示之方式支付損害賠償金額。又此部分乃緩刑宣
    告附帶之條件，依刑法第74條第4項規定，上開緩刑條件內
    容得為民事強制執行名義，且被告乙○○於本案緩刑期間，倘
    違反上開緩刑負擔，情節重大，足認原宣告之緩刑難收其預
    期效果，而有執行刑罰之必要，得依刑法第75條之1第1項第
    4款規定撤銷其緩刑之宣告，併此敘明。
五、不另為公訴不受理諭知部分（即被告2人所涉傷害部分）：
    公訴意旨認被告乙○○、丙○○2人就前揭犯罪事實一、㈠部分，
    另涉犯刑法第277條第1項之傷害罪嫌等語。然按告訴乃論之
    罪，告訴人於第一審辯論終結前得撤回其告訴，又告訴經撤
    回者，應諭知不受理之判決，刑事訴訟法第238條第1項、第
    303條第3項分別定有明文，而傷害罪依刑法第287條前段規
    定，須告訴乃論。查告訴人業於111年7月5日具狀撤回前開
    傷害之告訴，有刑事撤回告訴狀在卷可稽（本院卷第147頁
    ），依上開規定，原應諭知不受理之判決，惟公訴意旨認此
    部分若成立犯罪，與前揭論罪科刑之強制罪部分，有想像競
    合之裁判上一罪關係，爰不另為不受理之諭知，附此敘明。
據上論斷，應依刑事訴訟法第273條之1第1項、第299條第1項前
段，刑法第304條第1項、第28條、第41條第1項前段、第51條第6
款、第74條第1項第1款、第2項第3款，刑法施行法第1條之1第1
項，判決如主文。
本案經檢察官葉怡材提起公訴，檢察官張學翰到庭執行職務。
中　　華　　民　　國　　111 　年　　7 　　月　　28　　日
                     刑事第五庭  法  官  程明慧
以上正本證明與原本無異。
如不服本判決應於收受送達後20日內向本院提出上訴書狀，並應
敘述具體理由。
                                 書記官  高雪琴
中　　華　　民　　國　　111 　年　　7 　　月　　28　　日
附錄本案論罪科刑法條：
中華民國刑法第304條
以強暴、脅迫使人行無義務之事或妨害人行使權利者，處3年以
下有期徒刑、拘役或9千元以下罰金。
前項之未遂犯罰之。
【附件】
調  解  筆  錄
聲請人  甲○○　住○○市○○區○○街○段000巷0弄00號3樓
                居新北市○○區○○街00號
相對人　乙○○　住宜蘭縣○○鄉○○○路000巷0號
                身分證統一編號：Z000000000號
上列當事人間111 年度附民移調字第10號、111 年度附民字第15
2 號，即就本院111 年度訴字第192 號傷害等案件提起刑事附帶
民事訴訟，於中華民國111 年6 月15日上午10時15分在本院刑事
第二法庭行準備程序時，試行調解成立，茲記載其大要如下：
一、出席人員：
    法    官  程明慧
    書 記 官  高雪琴
    通    譯  石宗豪
二、到庭調解關係人：
    聲 請 人  甲○○  到
    相 對 人  乙○○  到
    調解委員  吳沛玲  到
    調解委員  游瑞源  到
三、調解成立內容：
  ㈠相對人願給付聲請人新臺幣（下同）壹拾捌萬元，給付方法
    ：自民國（下同）一百一十一年七月起至一百一十一年九月
    止，共分三期，每期於當月十五日前各給付陸萬元，如有一
    期未給付，視為全部到期，款項由相對人直接匯入聲請人所
    有中國信託銀行營業部000000000000號帳戶。
  ㈡聲請人願於收受第一期款項後，撤回對相對人之刑事傷害告
    訴。
  ㈢聲請人其餘民、刑事請求均拋棄。
  ㈣程序費用各自負擔。
四、上列筆錄經當庭給閱朗讀到庭之人認為無誤簽名於後：
                      聲 請 人  甲○○
                      相 對 人  乙○○
                      調解委員  吳沛玲
                      調解委員  游瑞源
中　　華　　民　　國　　111 　年　　6 　　月　　15　　日
                臺灣宜蘭地方法院刑事第五庭
                      書 記 官  高雪琴
                      法　  官  程明慧
以上正本證明與原本無異。
　　　　　    　　　　書 記 官　高雪琴
中　　華　　民　　國　　111 　年　　6 　　月　　15　　日